臺灣臺中地方法院民事判決　　　　　　　　96年度建字第87號
原　　　告　大友高空實業有限公司
法定代理人　乙○○
訴訟代理人　甲○○
被　　　告　楊耿瑲即東華科技工程行
上列當事人間請求給付租金事件，本院於民國96年7月13日言詞
辯論終結，判決如下：
    主  文
被告應給付原告新臺幣肆拾萬仟肆佰陸拾肆元及自民國九十六
年六月十四日起至清償日止，按年息百分之五計算之利息。
原告其餘之訴駁回。
訴訟費用新臺幣捌仟肆佰捌拾元由被告負擔新臺幣肆仟肆佰壹拾
元，餘新臺幣肆仟零柒拾元由原告負擔。
本判決原告勝訴部分於原告以新臺幣壹拾萬肆仟元供擔保後得
假執行；但於被告以新臺幣肆拾萬仟肆佰陸拾肆元為原告預供
擔保後，得免為假執行。
原告其餘假執行之聲請駁回。
    事實及理由
一、原告起訴主張：
    被告自民國（下同)９５年４月起至１０月間，因工程所需
    向原告承租吊車，至今積欠原告租金及吊車費共７７３４６
    ４元，經原告履催未獲置理，爰依租賃契約之法律關係，請
    求被告給付上開租金。並聲明：被告應給付原告７７３４６
    ４元，及自本起訴狀繕本送達之翌日起至清償日止，按年息
    ５％計算之利息；願供擔保，請准宣告假執行。
二、被告為東華科技工程行之負責人，獨資經營該工程行，就積
    欠原告上開金額並不爭執，惟抗辯已於去年及今年４月給付
    原告３５萬元、２萬元，共已返還３７萬元，就其餘欠款部
    份，已與原告公司負責人以３５萬元達成清償協議，伊於台
    北還有１９萬元工程款，於８月底可撥款予原告，剩餘１４
    萬元可能要到今年年底才能付清等語置辯，並聲明：原告之
    訴及假執行之聲請均駁回；如受不利判決，願供擔保請准宣
    告免為假執行。
三、原告主張被告積欠原告租金及吊車費共７７３４６４元，業
    據提出與所述相符之對帳明細表、發票、出貨單、退租單等
    為證，亦為被告所不爭執，有９６年７月１３日言詞辯論筆
    錄在卷可稽，堪認原告之主張為真實。惟被告抗辯已給付原
    告３７萬元，原告就此並不爭執，有９６年７月１３日言詞
    辯論筆錄在卷可稽，則被告抗辯應為可採。另被告就其餘欠
    款部份，主張已與原告公司董事長本人取得協議，以３５萬
    元達成清償協議云云，然原告否認有與被告有達成上開協議
    。按當事人主張有利於己之事實者，就其事實有舉證之責任
    ，民事訴訟法第２７７條第１項定有明文。故被告就其與原
    告公司負責人達成債務減少之清償協議等有利於其之事實，
    負有舉證之責任，惟被告並未就此提出任何積極事證以實其
    說，其抗辯並無可採。則本件被告積欠原告租金及吊車費７
    ７３４６４元，扣除兩造所不爭執之被告已給付之３７萬元
    ，被告應再給付原告４０３４６４元（計算式：00000
    0－000000＝４０３４６４）從而，原告請求被告給
    付工程款４０３４６４元，及自起訴狀送達被告之翌日起即
    ９６年６月１４日起至清償日止，按年息５％計算之利息，
    為有理由，應予准許，逾此請求之範圍，即屬無據，應予駁
    回。爰判決如主文第１、２項所示。
三、兩造分別陳明願供擔保聲請宣告假執行及免為假執行，均核
    無不合，爰分別酌定相當擔保金額准許之。
四、本件事證已臻明確，兩造其餘攻擊防禦方法，與上開論斷無
    違，爰不予贅述，附此敘明。
五、訴訟費用負擔及假執行之依據：民事訴訟法第７９條、第３
    ９０條第２項、第３９２條第２項。
中　　華　　民　　國　　96　　年　　7 　　月　　27　　日
                  民事第二庭  法  官  許冰芬
上為正本，係照原本作成。
如對本判決上訴，須於判決送達後20日內向本院提出上訴狀（須
附繕本）。
中　　華　　民　　國　　96　　年　　7 　　月　　27　　日
                       　 　　書記官  陳其良
